【裁判字號】    97,易,23
【裁判日期】    970131
【裁判案由】    竊盜
【裁判全文】
臺灣臺北地方法院刑事判決                97年度易字第23號
    公  訴  人  臺灣臺北地方法院檢察署檢察官
    被      告  乙○○
                        號5樓.
                        （現在臺灣臺北監獄另案執行中）
上列被告因竊盜案件，經檢察官提起公訴（96年度偵字第25772
號），被告就被訴事實為有罪之陳述，經本院裁定進行簡式審判
程序，判決如下：
    主      文
乙○○攜帶兇器而竊盜，累犯，處有期徒刑壹年。扣案Ｔ型萬能
鎖壹支沒收。
    事實及理由
一、本件係經被告乙○○為有罪之陳述，經本院告以簡式審判程
    序意旨，並聽取公訴人及被告意見後，裁定以簡式審判程序
    加以審理，依據刑事訴訟法第二百七十三條之二、同法第一
    百五十九條第二項之規定，不適用傳聞法則有關限制證據能
    力之相關規定；且得依同法第三百十條之一，或第三百十條
    之二準用同法第四百五十四條之規定，製作略式判決書；如
    認定之犯罪事實、證據及應適用之法條，與檢察官聲請簡易
    判決處刑書或起訴書之記載相同者，得引用之，合先敘明。
二、本件之犯罪事實、證據及應適用之法條，除均引用檢察官起
    訴書（如附件）記載相同之部分外，犯罪事實第六至八行增
    載為：「‧‧‧見甲○○所有，載有如附表所示之工具、器
    材，車號為ＶＷ—六九一三號之自用小貨車停放於該處，竟
    持其所有之萬能鎖一支撬開車門後，進入車內，再以萬能鎖
    發動車輛駛離，得手後將車輛供代步使用。」；證據增補如
    下：支出證明單、統一發票（收據）、維修工作單、應收帳
    款對帳單、銷貨單、請款單、送貨單影本共計二十八頁。並
    增載：檢察官起訴書雖未敘及如附表所示之物同遭被告竊走
    之情事，然業經告訴人甲○○當庭指訴，被告認罪，經檢察
    官以補充理由書擴張事實，且核與原起訴事實為同一事實，
    自為本院審酌範圍。
三、爰審酌被告乙○○已有多次前科，有臺灣高等法院被告前案
    紀錄表在卷可憑，其犯罪之動機、目的係因有意竊車代步、
    貪圖不法利益，所為導致告訴人甲○○工作上不便、財產上
    之損失，其中，如附表所示置於車上同時遭竊之工具、器材
    價值約新臺幣六萬二千零六十六元，業經告訴人購買新品取
    代，此經告訴人當庭供述在卷，被告犯罪所生之危害，並斟
    酌被告之生活狀況、智識程度及竊取之前揭車輛經告訴人領
    回，有贓物認領保管單一紙附卷可稽，而被告雖於警詢及偵
    查時坦承犯行，卻於本院審理之初否認犯行，後因知罪證確
    鑿、狡辯無效，始坦承犯行不諱，復當庭告知告訴人如附表
    所示工具、器材之放置處所（見本院卷九十七年一月二十四
    日審判筆錄），依此審認被告犯罪後之態度非劣等一切情狀
    ，認檢察官起訴書具體求刑有期徒刑一年為適當，而量處如
    主文所示之刑，以示懲儆。扣案Ｔ型萬能鎖一支，業經勘驗
    為塑膠把手，具金屬尖銳鑽頭之器具，且屬被告所有，供竊
    盜所用之物，應依刑法第三十八條第一項第二款規定宣告沒
    收。
四、爰依刑事訴訟法第二百九十九條第一項前段、第二百八十四
    條之一、第二百七十三條之一第一項、第三百十條之二、第
    四百五十四條第一項、第二項，刑法第三百二十一條第一項
    第三款、第四十七條第一項、第三十八條第一項第二款，判
    決如主文。
五、如不服本判決，應於判決送達後十日內，向本院提出上訴狀
    。
本案經檢察官張友寧到庭執行職務。
中    華    民    國    97    年    1     月    31    日
                      刑事第十六庭  法  官  徐千惠
上正本證明與原本無異。
如不服本判決，應於判決送達後10日內向本院提出上訴狀（應抄
附繕本）。告訴人或被害人如對於本判決不服者，應具備理由請
求檢察官上訴，其上訴期間之計算係以檢察官收受判決正本之日
期為準。
                                    書記官  翁禎謙
中    華    民    國    97    年    2     月    1     日
論罪科刑法條：
中華民國刑法第321條（加重竊盜罪）
犯竊盜罪而有左列情形之一者，處六月以上、五年以下有期徒刑
：
一、於夜間侵入住宅或有人居住之建築物、船艦或隱匿其內而犯
    之者。
二、毀越門扇、牆垣或其他安全設備而犯之者。
三、攜帶兇器而犯之者。
四、結夥三人以上而犯之者。
五、乘火災、水災或其他災害之際而犯之者。
六、在車站或埠頭而犯之者。
前項之未遂犯罰之。
附件：（96年度偵字第25772號起訴書）
臺灣臺北地方法院檢察署檢察官起訴書
                                     96年度偵字第25772號
    被      告  乙○○  男  25歲（民國○○年○月○日生）
                        籍設臺北縣新店市○○街66巷23號1
                        樓
                        現居臺北縣新店市○○路680巷33弄
                        13號5樓
                        （現於臺灣臺北分監受刑中）
                        國民身分證統一編號：Ｚ000000000號
上列被告因竊盜案件，已經偵查終結，認應該提起公訴，茲將犯
罪事實及證據並所犯法條分敘如下：
        犯  罪  事  實
一、乙○○前因違反陸海空軍刑法案件，經北部軍事法院判處有
    期徒刑6月確定，於民國96年3月27日執行完畢出監。詎其仍
    不知悔改，復意圖為自己不法之所有，於96年11月26日上午
    11時35分許，攜帶其所有客觀上具危險性，足以危害人之生
    命、身體之T型鐵製萬能鎖1支，在臺北市○○區○○路105
    號前，見甲○○所有車號VW-6913號自用小貨車停放於該處
    ，竟持該萬能鎖撬開車門後進入車內，再以該萬能鎖發動車
    輛，得手後供作代步之用。嗣於96年11月28日上午7時50分
    許，在臺北市○○區○○路139號前，為警查獲，並扣得乙
    ○○所有供行竊用之T型鐵製萬能鎖1支。
二、案經甲○○訴由臺北市政府警察局松山分局報告偵辦。
        證  據  並  所  犯  法  條
一、證據清單及待證事實：
  ┌──┬──────────┬───────────┐
  │編號│  證  據  清  單    │    待  證  事  實    │
  ├──┼──────────┼───────────┤
  │一、│被告乙○○警詢時及偵│全部犯罪事實。        │
  │    │訊中之自白。        │                      │
  ├──┼──────────┼───────────┤
  │二、│(1)證人即告訴人甲○○│甲○○所有車號VW-6913 │
  │    │  之證述。          │號自用小貨車遭竊之事實│
  │    │(2)臺北市政府警察局車│。                    │
  │    │  輛協尋電腦輸入單。│                      │
  │    │(3)車輛照片2張。     │                      │
  ├──┼──────────┼───────────┤
  │三、│贓物認領保管單1紙。 │被告所竊取之車號VW-691│
  │    │                    │3號自用小貨車由甲○○ │
  │    │                    │領回之事實。          │
  ├──┼──────────┼───────────┤
  │四、│扣案之T型鐵製萬能鎖 │被告行竊所使用之T型萬 │
  │    │1支及照片1張。      │能鎖1支為鐵製之事實。 │
  └──┴──────────┴───────────┘
二、按刑法第321條第1項第3款之攜帶兇器竊盜罪，係以行為人
    攜帶兇器竊盜為其加重條件，此所謂兇器，其種類並無限制
    ，凡客觀上足對人之生命、身體、安全構成威脅，具有危險
    性之器械均屬之，且祇須行竊時攜帶此種具有危險性之兇器
    為已足，並不以攜帶之初有行兇之意圖為必要，故例如鐵鎚
    及鐵鑿子等為足以殺傷人生命、身體之器械，顯為具有危險
    性之兇器。又無論行為人主觀上是否旨在行兇抑僅便利行竊
    ，然在客觀上僅須具有行兇之危險性，自屬兇器之一種，其
    攜帶而犯竊盜罪，應成立刑法第321條第1項第3款之罪（最
    高法院79年台上字第5253號及70年台上字第1613號判例參照
    ）。查被告乙○○所攜帶之T型鐵製萬能鎖1支，係屬鐵製，
    如手持以之揮刺、擊打，客觀上均足對人之生命、身體、安
    全造成威脅而具有危險性，足以作為兇器使用，有上開之物
    扣案足稽。是核被告所為，係犯刑法第321條第1項第3款之
    攜帶兇器竊盜罪嫌。又被告前因違反陸海空軍刑法案件，經
    北部軍事法院判處有期徒刑6月確定，於96年3月27日執行完
    畢出監，此有刑案資料查註紀錄表1份附卷可按，其於有期
    徒刑之執行完畢後，5年內故意再犯本案法定刑為有期徒刑
    以上之罪，為累犯，請依刑法第47條規定加重其刑。此外，
    請審酌被告年輕力壯，竟不思正途，以攜帶兇器之行竊方式
    獲得財物，影響社會治安甚鉅，惟念其犯後坦承犯行，態度
    尚佳等一切情狀，量處有期徒刑1年，以資懲儆。至扣案之T
    型鐵製萬能鎖1支，係被告所有且供竊盜所用之物，業據其
    供承在卷，請依刑法第38條第3項、第1項第2款規定宣告沒
    收。
三、依刑事訴訟法第251條第1項提起公訴。
    此  致
臺灣臺北地方法院
中    華    民    國    96    年    12    月    13    日
                              檢  察  官  劉文婷
本件正本證明與原本無異
中    華    民    國    96    年    12    月    25    日
                              書  記  官  吳美娥
附錄本案所犯法條全文：
中華民國刑法第321條（加重竊盜罪）
犯竊盜罪而有左列情形之一者，處6月以上、5年以下有期徒刑：
一、於夜間侵入住宅或有人居住之建築物、船艦或隱匿其內而犯
    之者。
二、毀越門扇、牆垣或其他安全設備而犯之者。
三、攜帶兇器而犯之者。
四、結夥三人以上而犯之者。
五、乘火災、水災或其他災害之際而犯之者。
六、在車站或埠頭而犯之者。
附表：（放置車輛上同遭竊之工具、器材明細表）


司法院資訊處製作；財團法人民間司法改革基金會備份。
